【裁判字號】    98,交簡上,19
【裁判日期】    980430
【裁判案由】    公共危險
【裁判全文】
臺灣彰化地方法院刑事判決            98年度交簡上字第19號
上  訴  人  臺灣彰化地方法院檢察署檢察官
被      告  甲○○
上列上訴人因被告公共危險案件，不服本院簡易庭98年度交簡字
第267號98年2月20日第一審判決（檢察官聲請簡易判決處刑案號
：98年度偵字第495號），本院管轄第二審合議庭判決如下︰
    主  文
上訴駁回。
甲○○緩刑期內付保護管束，並應向指定之公益團體、地方自治
團體或社區提供捌拾小時之義務勞務。
    事實及理由
一、本案經本院審理結果，認第一審判決認事用法及量刑均無不
    當，應予維持，並引用第一審判決書記載之事實、證據及理
    由（如附件）。
二、檢察官上訴意旨略以：原審判決認定被告酒後駕車時血液酒
    精濃度高達400MG/DL，實務上鮮有緩刑宣告，原審為緩刑宣
    告，卻未於理由內說明，實有不當云云。
三、按緩刑為獎勵自新之法，祇須合於刑法第74條所定之條件，
    法院本有自由裁量之職權。最高法院45年度台上字第1565號
    著有判例。本件原審對被告論罪科刑，併宣告緩刑2年，依
    上開最高法院判例意旨，自係本於其自由裁量之職權，且簡
    易判決處刑原即可不予詳載理由，本院審酌被告前未曾受有
    期徒刑以上刑之宣告，有臺灣高等法院被告全國前案記錄表
    在卷可按，其因一時失慮致罹刑章，犯後已表悔意，並與肇
    事之許耀元所駕車輛所有人即正新橡膠工業股份有限公司達
    成民事和解，有和解書可稽，經此次科刑之宣告，當知警惕
    ，信無再犯之虞，原審併宣告緩刑2年，以啟自新，本院亦
    認並無不當之處，無從以此作為撤銷之事由，此外，原審參
    酌被告犯罪情節，判處本件罪刑，核無違誤或不當，檢察官
    以上開事由上訴，為無理由，應予駁回。
四、原審既已併宣告緩刑2年，本院並依刑法第74條第2項第5款
    規定，命被告應向執行之檢察機關所指定之公益團體、地方
    自治團體或社區提供80小時之義務勞務，暨依刑法第93條第
    1 項第2款規定，諭知於緩刑期間付保護管束，期使被告於
    義務勞務過程及保護管束期間，確切明瞭其行為之危害，並
    培養法治觀念，以啟自新，並觀後效。
據上論斷，應依刑事訴訟法第455條之1第1項、第3項、第373條
、第368條，刑法第74條第1項第1款、第2項第5款、第93條第1項
第2款，判決如主文。
本件經檢察官紀雅惠到庭執行職務。
中    華    民    國    98    年    4     月    30    日
                  刑事第一庭    審判長法  官  余仕明
                                      法  官  陳秋錦
                                      法  官  羅秀緞
以上正本證明與原本無異。
本件不得上訴。
中    華    民    國    98    年    4     月    30    日
                                      書記官  謝鈴玉


司法院資訊處製作；財團法人民間司法改革基金會備份。
